Inventaris van het archief van de familie Boreel: 7e vervolg, 1711-1993
Nationaal Archief, Den Haag
Collectie Boreel, 7e vervolg [Aanwinst 2002]
Boreel, 7e vervolg
1711-1993
1316
1.20 meter; 36 inventarisnummers.
Normale geschreven, getypte en gedrukte documenten, geen bijzondere handschriften.
Nationaal Archief, Den Haag
Boreel
Het 7e vervolg van het archief van de familie Boreel (1711-1993) met daarin o.a. stukken betreffende financiële aangelegenheden en beheer van eigendommen. Daarnaast enkele fotoalbums, losse portretten en foto's van gebouwen.
Archiefvorming
Geschiedenis van het archiefbeheer
De verwerving van het archief
Het archief is door schenking verworven.
18.02
Aanwijzingen voor de gebruiker
Openbaarheidsbeperkingen
Volledig beperkt openbaar (B). Raadpleging alleen na toestemming Stichting Familie Boreel.
Materiële beperkingen
Aanvraaginstructie
Openbare archiefstukken kunnen online worden aangevraagd en gereserveerd. U kunt dit ook via de terminals in de studiezaal van het Nationaal Archief doen. Om te kunnen reserveren dient u de volgende stappen te volgen:
U maakt een profiel aan op www.gahetna.nl, en logt vervolgens in
Via de archiefinventaris (alleen de beschrijvingen met rode nummers) selecteert u het gewenste archiefstuk door op de knop 'Reserveren' te klikken
In het volgende scherm geeft u aan op welke dag u het archiefstuk wilt inzien
Indien u zich bevindt in de studiezaal en een tafelnummer heeft ontvangen kunt u dit nummer vermelden. Als u geen tafelnummer heeft kunt u tafelnummer 777 laten staan
Vervolgens bevestigt u uw reservering door deze te versturen.
Verwant materiaal
Beschikbaarheid van kopieën
Verwante archieven
Het familiearchief Boreel bestaat uit een aantal delen:
1.10.10 - Inventaris van het familiearchief Boreel, 1443-1931, bevat ook de archieven van de familie Pels (1571-1877) en de Stichting Frankendaal (1637-1877)
1.10.105 - Familie Boreel: 1e vervolg, 1608-1797
1.10.107 - Familie Boreel: 2e vervolg, 1620-1932
1.10.108 - Familie Boreel: 3e vervolg, 1650-1942
1.10.112 - Familie Boreel: 4e vervolg, 1900-1942
1.10.111 - Familie Boreel: 5e vervolg, 1859-1937
1.10.116 - Familie Boreel: 6e vervolg, 1814-1926
1.10.117 - Familie Boreel: 7e vervolg, 1711-1993
Beschrijving van de series en archiefbestanddelen
- Statuten van het Familiefonds Boreel bestemd voor onderstand aan hulpbehoevende wettige afstammelingen van Jacob Boreel Jan Hieronymuszoon (1711-1778). Getypt., ca. 1970; 1; 1 stuk
  Niet openbaar voor 2020
- Ingekomen en minuten van uitgegane brieven en notulen van het Familiefonds Boreel betreffende beheer van eigendommen, verlening van onderstand, het in bruikleen afstaan van schilderijen en het in bewaring geven van archiefmateriaal., 1940, 1947, 1952, 1955-1973; 2-3; 2 pakken
  - 1940-1952 met hiaten, 1955-1963, 2
  - 1964-1972, 3
- Kasboekje van het in 1889 opgerichte Familiefonds Boreel., 1889-1968; 4; 1 deeltje
- Per jaar geordende rekeningen van inkomsten aan landhuishuren en verkoop van hout en uitgaven belasting en onderhoud voor het landgoed "De Kikvorsch" met bijbehorende begraafplaats onder Velsen., 1871-1909; 5-6; 2 pakken
  - 1871-1889, 5
  - 1890-1909, 6
- Handgeschilderd familie wapens Boreel en enkele aanverwante geslachten in kleur., z.j.; 7; 1 omslag (groot formaat)
- Verbaal van het gezantschap van Willem Boreel (heer van Duijnbeecke, raad en pensionaris van Amsterdam), Albert Sonck (ridder en opperofficier der stad Hoorn), en Epens van Aylva, grietman van Barderadeel) naar de Koningin van Zweden om in opdracht van de Staten-Generaal de tolperikelen aan de Sont te bespreken, 1640. Afschrift., z.j.; 8; 1 deel
- "Uit de kinderjaren van een Oudhollandsch Diplomaat (Willem Boreel 1591-1668)", door H. van Malsen. Overdruk uit Stemmen des Tijds, ca. 1915. Met enkele los ingevoegde stukken en krantenknipsels. In 3-voud., 9; 3 katernen
- "W 38", boekje waarin al het aanwezige servies, glaswerk, kopergoed, tafellinnen, keukengerei, en beddengoed staan genoteerd., 1833-1841, 1854; 10; 1 deeltje.
  Het betreft mogelijk inboedel van Huize Waterland.
- Bezoekersregister van Huize Waterland., 1898-1967; 11; 1 deel
- Lijst van schilderijen in bezit van het Familiefonds Boreel met taxatiewaarden., 1957-1958.; 12; 1 omslag
- Genealogie familie Boreel en aanverwante geslachten., ca. 1340-1923; 13; 1 omslag
- "Eenige historisch-merkwaardige documenten aangaande de herkomst van de familie Boreel", door H. van Malsen, archivaris van Boreel van Hooglanden, met een reactie van W.A. Beelaerts van Blokland, "De afstamming en herkomst van het geslacht Boreel", overdrukken uit De Nederlandse Leeuw., 1928, 1931; 14; 1 omslag
- "Herinneringen 1847-1852 van Jhr.Mr. W. Boreel van Hogelanden, voorzitter van de Tweede Kamer der Staten-Generaal", door Mr. J. de Louter, overdruk uit Bijdragen en Mededeelingen van het Historisch Genootschap, deel LII. In 3-voud., 1931; 15; 3 katernen
- "Portretten van de families Backer en Boreel", door I.H. van Eeghen en "Een Deutz in overgangstijd", door F. van Lennep, overdrukken uit Amstelodamum., 1958, 1966; 16; 2 katernen
- "Marquette, Assumburg, Beeckesteyn en Waterland", door Jhr. H.W.M. van der Wijck, overdruk uit Bulletin Koninklijke Oudheidkundige Bond, jaargang 1967, met een nummer van Heemschut over de restauratie van Beeckestein te Velsen, augustus 1966 en enkele los bijgevoegde krantenknipsels en foto's., 1966-1967, 1971; 17; 1 omslag
- Minuut van een brief van Jhr. W. Boreel, kapitein ter Zee b.d. aan een familielid wiens vader voogd was geweest van hemzelf en zijn zusters, 1966, met uitnodigingen voor bijeenkomsten van het Regiment Huzaren Boreel en krantenknipsels., 1925, 1966-1970; 18; 1 omslag
- Bij kapitein W. Boreel Jb. Zn. ingekomen brieven van C. de Salgas 1757-1765 en Lue Breydenbagh 1761-1763. Afschriften uit het archief Boreel door C.M. Cremers, 1937, met enkele losse stukken, vermoedelijk van huisarchivaris H. van Malsen. Getypt., ca. 1928; 19; 1 omslag
- Brieven betreffende handhaving van de neutraliteit van de Republiek der Verenigde Nederlanden tijdens de oorlog tussen Engeland en Frankrijk (1756-1763) en de de belangen van de koopvaart naar West-Indië, afkomstig uit de collecties Boreel, Fagel en andere archieven berustend bij Nationaal Archief, 1755-1762. Afschriften. Getypt., ca. 1928; 20; 1 pak
- Genealogie van de D. Maria Joanna Wolloughby Lacerda die in 1827 trouwde met Jacob Boreel, gezant van Holland te Lissabon, ontleend aan Elucidario Nobiliarchico, nr. 10, 1929, en geslachtsboekje van Jan Boreel Jacobszoon dat berust bij het Centraal Bureau voor Genealogie, 1525. Vertaling en afschriften door J.M.J. Buurman-Boreel als kerstgeschenk voor haar broer Paul Boreel. Getypt., 1993; 21; 1 pak
- "Jhr. Mr. Willem Boreel van Hoogelanden, lid en voorzitter van de Tweede Kamer omstreeks 1848", door Mr. C. de Ru, overdruk Tijdschrift voor Geschiedenis, nr. 60., 1947; 22; 1 katern
- "Brieven aan gouverneur-generaal (van Nederlandsch-Indië) Duymaer van Twist van vrienden uit het vaderland" (waaronder Jhr. mr. Willem Boreel van Hooglanden), 1851-1855, door J.M. Zwart, opgenomen in Bijdragen en Mededeelingen van het Historisch Genootschap, deel 60., 1939; 23; 1 deel
- "La Santa Biblia que contiene los Sagrados Libros del Antiquo Y Nuevo Testamento, antiqua version, Madrid, Depósiti Central de la Sociedad Bíblica, met voorin een handgeschreven notitie dat Mr. Jacob Boreel, burgemeester van Middelburg en een van de oprichters van de VOC mede een stoot had gegeven tot een Spaanse vertaling van de bijbel., 1924; 24; 1 deel
- Twee doctoraalscripties waarvoor mede onderzoek werd gedaan in het familiearchief Boreel., 1986, 1989; 25; 2 delen
  - "De achtiende eeuwse Italiëreis nader bekeken", doctoraal bijvakscriptie J. Corsten-van Doormaal, Nieuwegein. Getypt. 1986, -
  - "Als men sooverre van den anderen is... Het maatschappelijk vermogen van Gustaaf Willem Baron van Imhoff, gouverneur-generaal van de Verenigde Oostindische Compagnie 1743-1750", doctoraalscriptie H. Dibbits, Universiteit van Amsterdam. Getypt. 1989, -
- "Gulliversreizen naar Lilliput" met gekleurde illustraties, uitgegeven door W.A. Makkes te Purmerend in 1853 en blijkens notitie door D'Ablaing van Giesenburg ten geschenke gegeven aan haar neef Paul Boreel., 26; 1 deeltje
  Niet raadpleegbaar
- "Dissertatio Juridica Inauguralis de lege Aquila, Seu Damno Injuria Dato", van Theodorus de Mauregnault, opgedragen aan Johannes de Mauregnault en Johan Boreel de Mauregnault. Gedrukt., ca. 1780; 27; 1 deel
- Album met portretten van leden van de families Boreel, Schimmelpenninck, Gevers, Van Limburg Stirum, Verschuur., vóór 1900; 28; 1 deel
- Album met foto's van zwempartijen, bergwandelingen, vissen en jagen tijdens vakanties in het buitenland, zonder bijschriften met uitzondering van een notitie van de naam "Charlotte Wilson" in het midden., vóór 1940; 29; 1 deeltje
- Album met foto's van een landgoed (mogelijk landgoed Waterland), met los inliggende foto's., 1956-1962; 30; 1 omslag
- Identiteitsbewijzen van Jonkheer Frederik Albert Hovert Gevers (1890-1984), zoon van Jonkheer Hugo Gevers en Pauline Adriana van Lennep, met briefkaarten en krantenknipsels van de landgoederen Marquette (Heemskerk), Assumburg (Beverwijk), Geversduinen (Castricum)., 1890-ca. 1980; 31; 1 omslag
- Handgeschreven genealogie van Jhr. Victor Eduard Anthon Boreel van Oldenaller, met losse foto's van de familie Paul Boreel en anderen., 1867 - ca. 1930; 32; 1 pak
  - Familie Boreel in tuin, 1867, -
  - De heer Sharp, 1907, -
  - Paul Boreel met dochter Wendela te Soerabaja, -
  - Mary en An Boreel te Nijmegen, -
  - Anna, Mary en Wendela, ca. 1920, -
  - Paul Boreel met kleinzoon John Michael Edison, -
  - Crees Rijers, -
  - Mevr. Boreel-Suermondt, -
  - Meisje Cordula, 5 jaar, -
  - Nicolaas Johan Westpalm van Hoorn te Bandoeng, 10 jaar, -
  - Mevr. S.C. de Vogel-Bierman., -
- Losse portretten en foto's van gebouwen., 1899-1937; 33; 1 omslag
  - Huize Westerhout te Beverwijk, vóór de verbouwing, ca. 1900, -
  - Mary Boreel als kind in open rijtuig met koetsier te Poerwaredjo (Java), ca. 1899, -
  - Controleurswoning te Singkara (Sumatra), ca. 1900, -
  - Balei-balei of vergaderplaats van een inlands hoofd te Singkara, ca. 1900, -
  - Woning van het hoofd van Singkara, ca. 1900, -
  - Woning van een inlands hoofd te Singkara, ca. 1900, -
  - Portret van Mevr. Gevers-Van Lennep op Java, ca. 1927, -
  - Portret van Mevr. Gevers-Van Lennep op Java, 1937, -
  - Portret van Jhr. Mr. J.W.G. Boreel van Hogelanden, in zijn kostuum van kamerheer van Koningin Wilhelmina, in 2-voud, na 1905, -
  - Portret van Paul Boreel en echtgenote Boreel-Suermondt bij gelegenheid van hun 40-jarig huwelijksfeest, 1932., -
- Losse foto's van de expeditie van de Belgische Kroonprins Leopold en zijn vrouw Astrid met Prof. Victor Van Straelen naar Nederlands-Indië in 1928 en taferelen bij een landhuis in Nederland., z.j.; 34; 1 omslag
- Grammofoonplaat van een radioprogramma van Radio programma Luxemburg waarin prinses Beatrix en Prins Claus gelukgewenst werden met hun huwelijk, aangeboden aan Jhr. W. Boreel te Rhenen., 1966; 35; 1 stuk
  In bewaring gegeven aan het Nederlands Instituut voor Beeld en Geluid te Hilversum
- Portret van de Graaf van Limburg Stirum getrouwd met Bicker, waterverf tekening op perkament., z.j.; 36; 1 stuk
  Afkomstig uit de nalatenschap van An Boreel, die in 1982 is overleden.
  Zwaar beschadigd.